臺灣臺東地方法院刑事判決　　　　　　　 95年度易字第224號
公　訴　人　臺灣臺東地方法院檢察署檢察官
被　　　告　甲○○
上列被告因違反毒品危害防制條例案件，經檢察官提起公訴（九
十五年度毒偵字第二三七號），被告於準備程序為有罪之陳述，
本院合議庭裁定改由受命法官獨任以簡式審判程序審理，判決如
下：
　　主　文
甲○○施用第二級毒品，累犯，處有期徒刑玖月。扣案之第二級
毒品安非他命壹包（含袋總重零點參公克）沒收銷燬之。
    事  實
一、甲○○前因施用第二級毒品案件，經臺灣臺東地方法院檢察
    署（下稱臺東地檢署）檢察官聲請本院於民國八十九年三月
    十四日，以八十九年度毒聲字第一二二號裁定移送觀察勒戒
    ，執行結果因認有繼續施用毒品傾向，再聲請本院於八十九
    年四月十三日，以八十九年度毒聲字第一七八號裁定移送執
    行強制戒治，於九十年三月九日停止強制戒治，於九十年四
    月十二日強制戒治期滿（九十年三月九日出監，期間併付保
    護管束）。復因施用第二級毒品，經臺東地檢署檢察官以九
    十二年度毒偵字第一五號提起公訴，經本院於九十四年一月
    四日，以九十三年度簡字第一二一號判決處有期徒刑六月確
    定，於九十四年七月二日執行完畢。
二、詎甲○○仍不知戒慎，復基於施用第一級毒品海洛因之犯意
    ，於九十五年八月五日晚間八時許，在其位於臺東縣臺東市
    ○○街二八九之一號住處旁，以玻璃管燒烤方式，施用第二
    級毒品安非他命一次。嗣於同日晚間十一時三十分許，甲○
    ○夥同黃武雄前往泰安山上竊取森林主產物牛樟樹塊共計八
    塊（違反森林法案，業經本院於九十六年一月十日，以九十
    五年度易字第二一六號判決處有期徒刑八月，併科罰金新臺
    幣八千三百元在案），得手後行經臺東市○○○路卑南國中
    前為警攔檢，並在甲○○所駕駛車牌號碼ＡＥ─九四二九自
    小客車之副駕駛座位前查扣甲○○所有毒品安非他命一包（
    含袋總重零點三公克），而悉上情。
三、案經臺東縣政府警察局臺東分局報請臺灣臺東地方法院檢察
    署檢察官偵查起訴。
    理  由
一、本件被告甲○○所犯施用第二級毒品罪，非為死刑、無期徒
    刑、最輕本刑為三年以上有期徒刑之罪，或高等法院管轄第
    一審案件，且被告於本院準備程序中，先就被訴事實為有罪
    之陳述，於經告知被告簡式審判程序之旨，並聽取當事人之
    意見後，由本院合議庭裁定適用簡式審判程序，合先敘明。
二、上揭犯罪事實，業據被告甲○○於本院審理時自白不諱，且
    被告送驗尿液經慈濟大學濫用藥物檢驗中心以酵素免疫分析
    法（EIA）初步檢驗及氣相層析質譜儀分析法（GC/MS）確認
    檢驗之結果，其結果判定被告送驗尿液安非他命類安非他命
    及甲基安非他命等項目均呈陽性反應，有臺東縣政府警察局
    臺東分局九十五年八月二十六日信警偵字第０九五０００三
    四四九號函附慈濟大學濫用藥物檢驗中心之檢驗總表及九十
    五年度偵辦毒品案件尿液採集代碼一覽表各一紙在卷可稽。
    行政院衛生署管制藥品管理局九十年八月十六日管檢字第九
    六九四六號函亦明文：「目前地方衛生局須併用TOXI LAB方
    法（即薄層層析法）與酵素免疫學分析法，以檢驗尿液中是
    否含有安非他命或甲基安非他命，且須兩檢測方法皆呈陽性
    時方可判定為陽性尿液。其二者之分析原理相異，尿液檢體
    同時引起二種檢測分析法均呈偽陽性之機率極低。尿液若以
    氣相層析質譜儀進行確認檢驗，均不致產生安非他命或甲基
    安非他命偽陽性反應」。並有刑案現場照片三張、甲○○涉
    嫌毒品案試驗照片四張，附卷可參，及扣案之海洛因一包（
    含袋總重零點三公克）可資證明。足徵被告之自白與事實相
    符，本件事證明確，被告犯行洵堪認定，應依法論科。
三、按安非他命係毒品危害防制條例第二條第二項第二款之第二
    級毒品。核被告所為，係犯毒品危害防制條例第十條第二項
    施用第二級毒品罪。被告施用毒品前持有第二級毒品安非他
    命之低度行為，應為施用毒品之高度行為所吸收，不另論罪
    。被告甲○○前因施用第二級毒品，經臺東地檢署檢察官以
    九十二年度毒偵字第一五號提起公訴，經本院於九十四年一
    月四日，以九十三年度簡字第一二一號判決處有期徒刑六月
    確定，於九十四年七月二日執行完畢，有臺灣高等法院被告
    前案紀錄表、臺東地檢署刑案資料查註紀錄表各一紙，附卷
    可佐。被告行為後，刑法有關累犯之規定，業於九十四年二
    月二日修正公布，並於九十五年七月一日施行，惟被告受有
    期徒刑之執行完畢後，五年內故意再犯本件有期徒刑以上之
    罪，不論依修正前之刑法第四十七條或修正後之刑法第四十
    七條第一項之規定，均構成累犯，對被告並無有利或不利之
    情形，依刑法第二條第一項前段之規定，本院應依修正前刑
    法第四十七條規定論以累犯，並加重其刑。爰審酌被告非法
    施用足以導致精神障礙及生命危險之成癮性化學合成藥物，
    顯見自制力甚低，所為對個人身心戕害程度，暨其生活狀況
    、品行、智識程度、犯罪之動機、目的、手段、所生危害及
    犯罪後尚能坦承犯行、態度良好，暨檢察官具體求刑等一切
    情狀，量處如主文所示之刑，以資懲儆。另按沒收係屬從刑
    ，應附屬於主刑，除法律有特別規定者外，依主刑所適用之
    法律，尚無新舊法比較之餘地（最高法院九十五年第八次刑
    事庭會議決議參照）。扣案第二級毒品安非他命一包（含袋
    總重零點三公克），應依毒品危害防制條例第十八條第一項
    前段之規定，不論屬於犯人與否，應沒收銷燬之。又被告甲
    ○○施用第二級毒品安非他命之施用工具，未經扣案，且據
    被告於本院審理中供稱已棄置滅失，既無證據證明現尚存在
    ，本院不併予宣告沒收，附此敘明。
據上論斷，應依刑事訴訟法第二百七十三條之一第一項、第二百
九十九條第一項前段，毒品危害防制條例第十條第二項、第十八
條第一項前段，刑法第十一條、第二條第一項前段、修正前第四
十七條，判決如主文。
本案經檢察官乙○○到庭執行職務
中　　華　　民　　國　　96　　年　　1 　　月　　23　　日
                  刑事第三庭    法  官  詹慶堂
以上正本證明與原本無異。
如不服本判決，應於判決送達後10日內向本院提出上訴狀（須附
繕本）。
「切勿逕送上級法院」
                                書記官  張建成
中　　華　　民　　國　　96　　年　　1 　　月　　24　　日
附記：
毒品危害防制條例第10條
施用第一級毒品者，處 6 月以上 5 年以下有期徒刑。
施用第二級毒品者，處 3 年以下有期徒刑。
